# **LUIS GERARDO RIVERA RIVERA**

DESARROLLADOR WEB

## **SOBRE MI**

Soy un desarrollador web, con 2 años de experiencia en PHP, JavaScript y Java. Destaco por crear aplicaciones web que proporcionan una experiencia de usuario excepcional. Siempre estoy al día con las últimas tendencias en desarrollo de software. Soy conocido por mi proactividad y compromiso, y disfruto del trabajo en equipo. Busco oportunidades para contribuir al desarrollo de aplicaciones web de alta calidad y rendimiento. Estoy emocionado por la posibilidad de llevar mis habilidades a un nuevo desafío.

## **EXPERIENCIA**

#### **WEB MASTER**

2023-Feb - 2023 - Ago | Grupo diagnostico aries (Lister)

Líder de proyectos, asumido la responsabilidad de planificar, coordinar y gestionar recursos para garantizar el éxito del desarrollo. Mi papel principal ha sido implementar y desarrollar microservicios para recibir, almacenar y enviar información de los análisis clínicos. Utilizado REST para una comunicación efectiva, lo que ha permitido una interacción fluida entre los diferentes componentes del sistema. Mi enfoque en la eficiencia y la efectividad ha sido fundamental para el éxito de los proyectos en los que he trabajado.

- Añadir nuevas funcionalidades al front-end de las aplicasiones.
- Desarrollo de microservicios en Java utilizando el framework Spring Boot, para aplicaciones empresariales de alta escala y rendimiento, utilizando las mejores prácticas.
- Patrones de diseño, Inyección de dependencias y adapter.
- Conexión con bases de datos PostgreSQL..
- Conexión con bases de datos Azure cosmos for Mongo.

Tecnologías: Java(8,11), MongoDB(4.2), PostgreSQL(8.3), Spring Boot v2.7.17, JavaScript

#### DESARROLLADOR DELPHI ERP

2022- 2022 | S.I.R.E

- Mantenimiento de una aplicación de escritorio ERP con arquitectura de 3 capas ,asegurando su correcto funcionamiento y mejorando su rendimiento.
- Corrección de errores, implementando soluciones efectivas para garantizar la calidad del software y la satisfacción del cliente.
- Adaptación del componente para la conexión con PostgreSQL.

Tecnologías: ERP, DELPHI(EX), PostgreSQL(14)

#### DESARROLLADOR MÓVIL

2019 - 2020 | CASTALV INNOVA CORP

- Mantenimiento de una aplicación móvil para la plataforma Android utilizando Java, asegurando su funcionamiento óptimo y la mejor experiencia del usuario.
- Implementación de servicios web en PHP para establecer la comunicación eficiente entre las aplicaciones móviles y los servidores.
- Participación activa en el diseño y desarrollo de interfaces de usuario atractivas y funcionales, mejorando la usabilidad y la interacción con los usuarios.

Tecnologías: PHP(7.4), Android java(10)

## **DETALLES**

Veracruz

México

+52 8331888184

rivera.rivera.gerardo.luis@gmail.com

## **ENLACES**

WebSite

LinkedIn

Github

## **EDUCACIÓN**

SUPERIOR DE PÁNUCO

2017 - 2022 Ing, Sistemas Computacionales INSTITUTO TECNOLÓGICO

## HABILIDADES

Java.

Spring Boot

PHP

PostgreSQL

JavaScript

Vuejs

Css

**Tailwindcss** 

Docker